【裁判字號】    97,抗,169
【裁判日期】    970530
【裁判案由】    本票裁定
【裁判全文】
臺灣臺中地方法院民事裁定               97年度抗字第169號
  抗  告  人  熤鑫工業股份有限公司
兼法定代理人  甲○○
  相  對  人  中租迪和股份有限公司
  法定代理人  乙○○
抗告人與相對人間聲請本票准許強制執行事件，抗告人對於民國
97年4月14日本院簡易庭所為之裁定（97年度票字第1565號）提
起抗告，本院合議庭裁定如下：
    主    文
抗告駁回。
抗告程序費用新台幣壹仟元由抗告人負擔。
    理    由
一、按執票人向本票發票人行使追索權時，得聲請法院裁定後強
    制執行，票據法第123條定有明文。又本票執票人，依票據
    法第123條規定，聲請法院裁定許可對發票人強制執行，係
    屬非訟事件，此項聲請之裁定，及抗告法院之裁定，僅依非
    訟事件程序，以審查強制執行許可與否，並無確定實體上法
    律關係存否之效力，法院僅就本票形式上之要件是否具備予
    以審查，即為已足，至於當事人間實體上之爭執，應循訴訟
    程序以資解決，要非非訟裁定法院所得審酌，最高法院56年
    台抗字第714號、57年台抗字第76號判例意旨可資參照。
二、抗告意旨略以：抗告人熤鑫工業股份有限公司（以下簡稱熤
    鑫公司）於民國（下同）97年1月30日向相對人辦理機械抵
    押貸款，金額新台幣（下同）2,000,000元，並開立97年2月
    9 日至99年7月30日期票31張（其中1張是稅金），票面額合
    計2,317,100元，以償還本利。其中97年2月29日及97年3月
    15 日期票已經支付，97年3月17日左右告知相對人鄭專員因
    機械設備目前租用給力宏精密，但因力宏精密有財務糾紛，
    為了避免困擾，一時也有廠地問題，因此在無欠款之情況下
    同意相對人拖回機械代售，簽立同意書同意相對人以最有利
    之售價代售，相對人口頭應允會預先告知售價，並且以公開
    招標方式處理。嗣後卻完全未接獲相對人任何訊息告知處理
    之情，至97年4月7日左右接獲相對人鄭專員電聯告知機械已
    於3日前售出，並要求抗告人熤鑫公司須補不足之差額，抗
    告人甚感不悅在未被告知之情形下以低於市價金額賤賣，且
    賣出金額尚不足抵扣貨款及利息，為此提起抗告等語。
三、經查：本件相對人主張其執有抗告人於97年1月28日共同簽
    發，到期日97年3月30日，面額2,317,100元之本票乙紙，經
    提示尚有2,230,300元未獲付款，依票據法第123條聲請裁定
    許可強制執行等情，業據其提出本票為證，原裁定予以准許
    ，並無不合。抗告人上開主張之事實，縱然屬實，亦均屬實
    體上之爭執，應由抗告人另行提起訴訟，以資解決，尚非
    本件非訟事件程序所得審究，從而，抗告人提起本件抗告，
    為無理由，應予駁回。
四、據上論結，本件抗告為無理由，依非訟事件法第46條、第21
    條第2項、第24條第1項，民事訴訟法第495條之1第1項、第
    449條第1項、第78條、第85條，裁定如主文。
中    華    民    國    97    年    5     月    30    日
                民事第一庭  審判長法  官  蔡王金全
                                  法  官  陳學德
                                  法  官  陳文爵
正本係照原本作成。
如不服本裁定僅得於收受本裁定正本送達10日內，以適用法規顯
有錯誤為理由，向本院提出再抗告狀（須附繕本1份及繳納再抗
告裁判費新台幣壹仟元），經本院許可後始可再抗告，前項許可
以原裁定所涉及之法律見解具有原則上重要性者為限。
中    華    民    國    97    年    5     月    30    日
                                  書記官  劉易柔


司法院資訊處製作；財團法人民間司法改革基金會備份。
